【裁判字號】    98,消債更,284
【裁判日期】    980930
【裁判案由】    更生
【裁判全文】
臺灣桃園地方法院民事裁定           98年度消債更字第284號
聲  請  人
即債務人    甲○○
代  理  人  呂理胡律師
            唐永洪律師
上列當事人聲請消費者債務清理事件，本院裁定如下：
    主  文
債務人甲○○自中華民國九十八年十月八日上午十時起開始更生
程序。
命司法事務官進行本件更生程序。
    理  由
一、按法院開始更生程序之裁定，應載明其年、月、日、時，並
    即時發生效力。又法院裁定開始更生或清算程序後，得命司
    法事務官進行更生程序，必要時得選任律師、會計師或其他
    適當之自然人或法人一人為監督人或管理人。消費者債務清
    理條例第45條第1 項、第16條第1 項分別定有明文。
二、本件債務人聲請意旨略以：債務人目前總資產價值新台幣（
    下同）1,000,000 元，債務總額9,090,145 元，於消費者債
    務清理條例施行後，曾以書面向最大債權金融機構香港商香
    港上海匯豐商業銀行（下稱匯豐銀行）請求共同協商債務清
    償方案，惟因債務人無法負擔還款條件而協商不成立。債務
    人現每月薪資約54,000元，其下尚有5 名子女受債務人扶養
    ，每月生活支出平均約22,730元，如無法獲得明確之協商方
    案，生活即無保障。而債務人無擔保或無優先權之債務總額
    未逾1,200 萬元，復未經法院裁定開始清算程序或宣告破產
    ，爰請求准予裁定開始更生等語。
三、按消費者債務清理條例立法意旨，乃在幫助陷於經濟上困境
    之債務人，得藉由更生或清算程序，走出經濟困境，避免走
    向絕路，實現憲法所保障之生命權。而前置協商，當然係指
    對於「債務清償方案」應由債權人、債務人互相協力、溝通
    討論做成，以達調整債權人及其他利害關係人之權義關係、
    保障債權人之公平受償、謀求債務人經濟生活之更生，以促
    社會經濟之健全發展之目的。經查：債務人所主張之上開事
    實，業據提出財產歸屬資料清單、薪資條、財團法人金融聯
    合徵信中心當事人綜合信用報告及債務清理條例前置協商專
    用債權人清冊、當事人綜合信用報告、財產及收入狀況說明
    書、學雜費繳款收據影本、95及96年度綜合所得稅各類所得
    清單、債權人及債務人清冊、前置協商不成立通知書、戶籍
    謄本等為證，且經本院依職權調取債務人之稅務電子閘門財
    產所得調件明細表等資料，核無不實。本件前置協商時因債
    務人非金融機構之債權人眾多，其無法負擔任何協商還款方
    案而無法達成協商，亦為債權人匯豐銀行所不爭執（見本院
    98年9 月9 日訓問筆錄），尚無濫用程序之情形。又債務人
    之債務高達9,090,145 元，是以債務人之每月收入所得，扣
    除自己及5 名子女半數之生活費，確實已無法清償所欠債務
    ，且亦因其非金融機構之債權人眾多，難以依前置協商程序
    為清理債務，本院認其情形與消費者債務清理條例第3 條規
    定有不能清償債務或不能清償之虞者之規定相符。此外，債
    務人又無消費者債務清理條第6 條第3 項、第8 條或第46條
    各款所定駁回更生聲請之事由存在，是本件聲請更生，洵屬
    有據，應予允許，並依首揭規定命司法事務官進行本件更生
    程序。
中    華    民    國    98    年    9     月    30    日
              民事第二庭    法      官  黃漢權
上為正本係照原本作成
本件不得抗告
本裁定於98年10月8日時公告。
中    華    民    國    98    年    9     月    30    日
                            書  記  官  郭玉芬


司法院資訊處製作；財團法人民間司法改革基金會備份。
